【裁判字號】    97,交聲,2300
【裁判日期】    971204
【裁判案由】    違反道路交通管理處罰條例聲明異議
【裁判全文】
臺灣臺北地方法院交通事件裁定      97年度交聲字第2300號
原處分機關  交通部公路總局臺北區監理所板橋監理站
異  議  人
即受處分人  甲○○原名孔金生.
                      樓之1
上列異議人因違反道路交通管理處罰條例案件，對於交通部公路
總局臺北區監理所板橋監理站中華民國97年8 月13日所為之處分
（裁決案號：板監裁字第41－C00000000 號）聲明異議，本院裁
定如下：
    主  文
異議駁回。
    理  由
一、原處分意旨略以：異議人即受處分人甲○○（原名孔金生）
    於民國97年6 月26日17時許，騎乘車牌號碼：JB6 —685 號
    重型機車，行經臺北縣新店市○○路與安興路口時，因「駕
    車行經有燈光號誌管制之交岔路口闖紅燈」違規，遭臺北縣
    政府警察局警員舉發，並填製北縣警交字第C00000000 號通
    知單，嗣受處分人雖於應到案日期前提出申訴，原處分機關
    仍認受處分人確有前開違規行為，乃依道路交通管理處罰條
    例第53條第1 項、第63條第1 項第3 款（漏列第63條第1 項
    第3 款），違反道路交通管理事件統一裁罰基準及處理細則
    第43條、第44條、第67條規定裁處受處分人罰鍰新壹幣（下
    同）1, 800元，並記違規點數3 點。
二、聲明異議意旨略以：伊於97年6 月26日17時許，騎乘車牌號
    碼：JB6 —685 號重型機車行經臺北縣新店市○○路與安興
    路口時遭警員欄停舉發闖紅燈。但該路口因地下污水工程施
    工佔據路面近一半面積，致使道路減縮，無法直行通過，該
    處又有施工安全豎立之圍籬及施工中之中安大橋、引道，造
    成該路口設置之燈光號誌器及地面標線皆非常雜亂。而該路
    口共計有3 座燈光管制號誌，異議人抵達該路口通過第1 具
    燈光號誌器之時仍是綠燈，通過第2 具燈光號誌時變成黃燈
    ，通過第3 具燈光號誌時始變成紅燈。又以員警站立之攔查
    處地點，是否有能力看清楚異議人通過第1 具燈光號誌及地
    面之停止線位置？且無積極證據佐證伊有違規闖紅燈行為，
    為此聲明異議及請求撤銷原處分。
三、按汽車駕駛人行經有燈光號誌管制之交岔路口闖紅燈者，處
    新臺幣1,800 元以上5,400 元以下罰鍰；又有前開情形者，
    記違規點數3 點，道路交通管理處罰條例第53條第1 項、第
    63 條 第1 項第3 款分別定有明文。經查：
  (一)異議人於97年6 月26日17時許，騎乘車牌號碼：JB6 —685
    號重型機車，沿臺北縣新店市○○路往新店方向行駛，行經
    臺北縣新店市○○路與安興路口時，因違規闖越紅燈直行之
    行為，遭警查獲舉發乙節，業據證人即舉發本件交通違規事
    件之員警蕭飛鵬於97年10月27日本院訊問時證稱明確，復有
    臺北縣政府警察局97年6 月26日北縣警交字第C00000000 號
    舉發違反道路交通管理事件通知書1 份、現場圖2 張及卷附
    現場照片11張在卷可稽。
  (二)雖異議人以前揭情詞置辯。惟查：依證人蕭飛鵬於本院訊問
    時證稱：伊當天是在安和路、安興路口執行交通疏導，伊是
    站在今日庭呈照片編號3 員警位置處舉發，伊發現異議人重
    型機車遇到紅燈沒有停，伊就攔截異議人。以伊站立之位置
    可以看到異議人騎乘機車，當天就是看到異議人從停止線闖
    越紅燈過來，因為當時已經紅燈了。異議人確實是闖紅燈，
    不是異議人所說仍是綠燈通過，過到一半才變成紅燈等語明
    確（見本院97年10月27日訊問筆錄），而證人蕭飛鵬當時為
    依法值勤之警員，復與異議人無任何仇隙，衡諸常情，證人
    蕭飛鵬殊無設詞誣陷異議人，而致己身陷於偽證重罪危險之
    理。再觀諸卷附現場照片所示，系爭路口，臺北縣新店市○
    ○路往新店方向，即有2 座同步變換之管制號誌（即異議人
    所稱之第1 具、第2 具燈號），而以證人蕭飛鵬所站立舉發
    之位置，佐以現場施工圍籬設置並無擋住視線情形，證人蕭
    飛鵬確實可清楚看見本案路口前方同步變換之其中1 具燈光
    管制號誌變換及該路口車輛通行之情形甚明，再參以證人蕭
    飛鵬證稱伊視力正常等情（見本院97年10月27日訊問筆錄）
    ，證人蕭飛鵬以其中1 座管制號誌為基準，當不致於有錯看
    異議人騎乘機車輛闖越紅燈之情事，是證人蕭飛鵬所為之前
    揭證言，應屬確實，堪予採信。異議人辯稱以警員所站立舉
    發之位置，不易目視判斷異議人騎乘機車通過路口情形，且
    伊並無駕車闖越紅燈云云，自不足採信。基此，異議人確實
    有於前開時、地，騎乘機車行經於該路口時，有闖越紅燈之
    情事，甚為明確。
四、綜上所述，原處分機關以異議人行經有燈光號誌管制之交岔
    路口闖紅燈，依道路交通管理處罰條例第53條第1 項、道路
    交通管理事件統一裁罰基準及處理細則等規定，對異議人處
    以1,800元罰鍰，並依道路交通管理處罰條例第63條第1項第
    3 款（漏列第63條第1 項第3 款）規定記違規點數3 點，於
    法並無不合。異議人仍執前詞而聲明異議，指摘原處分不當
    ，非有理由，應予駁回。
據上論斷，應依道路交通管理處罰條例第87條第2 項、道路交通
案件處理辦法第19條，裁定如主文。
中    華    民    國    97    年    12    月    4     日
                            臺灣臺北地方法院交通法庭
                                      法  官  賴淑美
以上正本證明與原本無異。
如不服本裁定，應於裁定送達後5 日內向本院提出抗告狀。
                                      書記官  許翠燕
中    華    民    國    97    年    12    月    5     日


司法院資訊處製作；財團法人民間司法改革基金會備份。
